# 增值税留抵返还现金流量表列示，请老师讲解下

提问人：阿甘是个好少年 时间：2022-03-19 17:06:57
企业收到增值税留抵退税，现金流量项目是放到收到的税费返还呢还是收到其他？我和同事发生了分歧，我认为应放到收到税费返还，同事认为放到收到其他，请老师从原理上解释下。万分感谢

回答人：chenyiwei
基本赞同作为“收到的税费返还”。留底退税和出口退税本质上是一样的，都是对此前和采购款一并缴纳的进项税额的返还。